臺灣高等法院臺南分院刑事判決
110年度上易字第349號
上  訴  人  
即  被  告  洪正川



上列上訴人因竊盜案件，不服臺灣臺南地方法院109年度易字第3
24號中華民國110年3月3日第一審判決（起訴案號：臺灣臺南地
方檢察署108年度偵字第20407號、第21134號），提起上訴，本
院判決如下：
    主  文
上訴駁回。
    事  實
一、洪正川意圖為自己不法之所有，基於竊盜之犯意，分別為以
    下行為：
　㈠於民國108年11月4日下午1時許，騎乘其所有、車牌號碼000-
    0000號之白色光陽牌00-000款式普通重型機車，至臺南市北
    區東豐路國立成功大學（下稱成大）生科大樓前紅磚道，持
    不詳工具，拆卸鄭惠瑜所持用普通重型機車上懸掛之車牌號
    碼000-0000號車牌1面得手後離去（起訴書犯罪事實一㈠所載
    ）。
　㈡再於108年11月6日中午12時1分許（起訴書誤載為上午7時29
    分許），將上述竊得之000-0000號車牌，改懸掛在其所有之
    白色光陽牌普通重型機車上，騎乘至臺南市○區○○路0段00號
    對面人行道上，再持不詳工具，拆卸吳欣潔（未提告訴）所
    持用普通重型機車之車牌號碼000-0000號車牌1面得手後離
    去（起訴書犯罪事實一㈠所載）。
　㈢又於108年11月6日晚上6時43分許，將上述竊得之000-0000號
    車牌，改懸掛在其所有之白色光陽牌普通重型機車上，騎乘
    至臺南市○區○○路00號前，趁翟翠珍將其所有車牌號碼000-0
    00號重型機車停放該處快餐店前，入內購買晚餐之際，持不
    詳工具，撬開該機車座墊，竊取翟翠珍所有之LONGCHAMP牌
    黑色牛皮包包1只（內有APPLE牌IPHONE粉紅色手機1支、圖
    書證4張、信用卡2張、市民卡1張及現金新臺幣〈下同〉1,000
    元），得手後旋即騎乘機車逃逸（起訴書犯罪事實一㈠所載
    ）。
　㈣洪正川先以不詳方式，取得000-0000號機車車牌(此部分未經
    檢察官起訴，非本件審理範圍)，再於108年11月13日下午4
    時43分許，將該000-0000號車牌改懸掛在其所有之白色光陽
    牌普通重型機車上，騎乘至臺南市○區○○○街00號對面停車場
    ，趁干欣禾所有車牌號碼000-0000號自用小客車停放該處，
    無人看管之際，以不詳方式，打破該小客車前座車窗玻璃（
    價值約3萬元，毀損部分未據告訴），並伸手入內竊取車內C
    OACH肩背包1個（內有BV長夾1個、身分證2張、信用卡2張、
    身分證2張、提款卡3張、健保卡3張、汽車駕照1張、好市多
    會員卡1張及現金3,000元等物，連同肩背包總計價值約4萬
    元），得手後旋即騎乘機車離去（起訴書犯罪事實一㈡所載
    ）。　
二、經警於108年11月16日上午8時15分許，持臺灣高雄地方法院
    核發搜索票前往高雄市○○區○○路00巷0○00號洪正川居處搜索
    ，當場扣得黑色外套1件、條紋外套1件、牛仔褲1件、白色
    鞋子1雙、手套1雙、黑色安全帽1頂、梅花扳手1支、開口扳
    手1支、T型扳手1支、車牌螺絲2個等物，因而循線查獲。
三、案經鄭惠瑜、翟翠珍、干欣禾訴由臺南市政府警察局第五分
    局移送臺灣臺南地方檢察署檢察官偵查起訴。
    理  由
一、證據能力之認定：
　㈠按被告以外之人於審判外之言詞或書面陳述，除法律有規定
    者外，不得作為證據；惟被告以外之人於審判外之陳述，雖
    不符刑事訴訟法第159條之1至第159條之4規定得為證據之情
    形，而經當事人於審判程序同意作為證據，法院審酌該言詞
    陳述或書面陳述作成時之情況，認為適當者，亦得為證據，
    刑事訴訟法第159條第1項及第159條之5第1項分別定有明文
    。本案檢察官、被告於本院審判程序中，對於本案相關具傳
    聞性質之證據資料之證據能力，均同意做為證據，本院審酌
    上開證據資料作成時之情況，核無違法取證或其他證明力明
    顯過低之瑕疵，認以之作為證據為適當，是依刑事訴訟法第
    159條之5規定，前述相關證據資料，自均得作為證據。
  ㈡本件認定事實引用之卷內非供述證據，並無證據證明係公務
    員違法取得，亦無依法應排除其證據能力之情形，依刑事訴
    訟法第158條之4規定反面解釋意旨，應認均有證據能力。
二、認定事實所憑之證據及理由：
　　訊據被告洪正川固不爭執告訴人鄭惠瑜、翟翠珍、干欣禾及
    被害人吳欣潔4人所有之車牌、財物於上揭時、地分別遭竊
    之事實，然矢口否認有何竊盜之犯行，辯稱：伊沒有為本案
    起訴之各次竊盜行為，108年11月4日下午1時許伊只是路過
    成大，且各告訴人或被害人均沒有在場見聞，亦未查得失竊
    物品，不足以證明伊有該等竊盜犯行，伊11月4日只有經過
    成大校區，並沒有偷車牌。而且11月6日、11月13日伊沒有
    來台南。警方說伊當時有來台南是因為伊的機車與竊嫌的機
    車是一樣的款式。伊雖有竊盜前科，但那時候行竊伊都沒有
    換裝。本件犯行手法與伊不同，犯嫌他有換裝，但伊沒有換
    裝的紀錄過，他的機車雖然跟我一樣，但如果伊要作案伊會
    偷車，不會騎自己的車去偷竊等語。惟查：
　㈠不爭執事實：
　  被告所有之車牌號碼000-0000號白色光陽牌普通重型機車，
    均為被告自行騎乘，未借與他人，經被告於警詢中供述明確
    （警二卷第2頁），且於本院審理時針對卷附車牌辨識系統
    攝得騎乘車牌號碼000-0000號白色光陽牌普通重型機車之騎
    士為其本人，並不爭執，供稱「 只要照到車牌000-0000的
    機車騎士就是我。」等語在卷（本院卷第258頁），並有公
    路監理電子閘門車號查詢機車車籍資料（車牌號碼000-0000
    號白色光陽牌重型機車）附卷可憑（偵卷第79頁）。而告訴
    人鄭惠瑜、翟翠珍、干欣禾3人及被害人吳欣潔於上述時間
    、地點，分別遭不詳之人騎乘機車竊取上列物品；又犯罪事
    實一㈡至㈣部分機車車牌，或車內財物均是遭騎乘懸掛上述各
    被竊車牌號碼之白色機車之人所竊取等事實，亦為被告所不
    爭執，並經證人即告訴人3人及被害人均於警詢中分別就其
    等遭竊事實證述明確（警一卷第9至14頁；警二卷第4至5頁
    ），復有監視錄影翻拍照片（警一卷第16至18、22至23、37
    至53、56至57頁；警二卷第23至30頁）、原審109年8月12日
    勘驗各次竊盜犯行監視錄影畫面之勘驗筆錄（原審卷第152
    至155頁）、黃建綸警員手繪之路線圖及監視器擷圖照片（
    原審卷第263至275頁）、劉芳序警員手繪之路線圖及行車軌
    跡（原審卷第323至325頁）附卷可稽；而證人即告訴人鄭惠
    瑜、翟翠珍、干欣禾3人及被害人吳欣潔均與被告素不相識
    ，應無刻意捏造、誣陷遭竊事實之動機，且其等所述遭竊物
    品，亦與客觀證據或一般人日常攜帶之物品無違，應堪採信
    。又被告經警持臺灣高雄地方法院核發之搜索票前往被告上
    址居所搜索，扣得黑色外套1件、條紋外套1件、牛仔褲1件
    、白色鞋子1雙、手套1雙、黑色安全帽1個、梅花板手1支、
    開口板手1支、T型板手1支、車牌螺絲2顆等物之事實，亦有
    臺灣高雄地方法院搜索票、臺南市政府警察局第五分局搜索
    扣押筆錄、扣押物品目錄表、扣案物品照片附卷可參（警一
    卷第27、29至33、59至71頁），並有上述物品扣押在案。上
    述事實，應首堪認定。
　㈡本件犯罪事實一㈠至㈣之犯罪行為人確係被告之認定理由：
　⒈就行為人之外觀特徵而言，本案各犯罪事實之機車均與被告
    之機車特徵相符：上述各犯罪事實中，各竊盜行為人所騎乘
    之機車，均與被告分別於108年11月4日（警一卷第19頁）、
    108年11月6日（警一卷第21頁）、108年11月13日（警二卷
    第20至22頁）、本案發生前於108年8月24日（警一卷第23頁
    正下方及右下方；警二卷第37頁）所騎乘之機車經警依車牌
    辨識系統監視錄影蒐證所得之照片外觀特徵，及本案搜索時
    查得之被告機車外觀特徵（警一卷第59至69頁）明顯相同，
    經詳細比對，均為同廠牌白色同款機車，機車左側均有白色
    避震器，右側均無避震器，車身左右側均有車款之銘牌，而
    車燈款式及燈殼顏色、後扶手形狀及顏色、擋泥板樣式亦均
    明顯相同，騎乘之人的身形、騎乘姿勢（詳後述）亦與被告
    大致相符，有監視錄影翻拍照片附卷可佐（警一卷第16至17
    、22至23、38至42、47至50、54至57頁；警二卷第22至26、
    28至30、36、40頁）。而被告自承伊騎乘之機車（車牌號碼
    000-0000號）確為市售品牌型號為光陽牌00-000之白色機車
    無訛，且均未曾改裝，與同廠牌型號車色之機車均無二致，
    除有被告於110年7月12日於本院準備程序時拍攝伊與其騎乘
    機車之合影照片4張(本院卷第107至108頁)可供比對，亦有
    被告購車之新南部機車行說明「本案000-0000號機車係出廠
    新車，光陽公司配誦經銷商，經由本店售出，當時交付新車
    與車主時，全車為原廠正規配備，無任何改裝情事。…本案
    普通重型機車000-0000，光陽GP125CC機車，型號SJ25KR，
    前碟式煞車、後鼓式煞車，由特徵辨識初步研判（目測）與
    原廠款式符合」等情，有該機車行110年7月26日回函暨其附
    件（含107年10月1日被告購買新車合約書）在卷(本院卷第1
    15至155頁)。
　⒉犯罪事實一㈡至㈣之行為人穿著均一致，且所穿著之黑色布鞋
    、長褲之花紋特徵及騎乘機車姿勢與被告相符：
　⑴查犯罪事實一㈡至㈣之竊盜行為人，於案發時均統一頭戴白色
    半罩式安全帽、身穿灰黑色外套，深色長褲（長度未蓋到鞋
    子，均露出一段腳踝）、手戴黑色手套、腳穿黑色白底布鞋
    （鞋側有白色花紋及鞋跟有上下2條橫白條紋），有前述監
    視錄影翻拍照片可佐，且騎乘之機車款式型號亦相同，應足
    認為同一人。再以被告本案案發前後騎乘車牌000-0000號機
    車之穿著亦相同，依前述108年11月4日（警一卷第19頁）、
    108年11月6日（警一卷第21頁）、108年11月13日（警二卷
    第20至22頁）監視錄影翻拍照片，被告於此3日騎車牌000-0
    000號機車時，均統一頭戴黑色半罩式安全帽、身穿深色條
    紋外套（條紋位於左右手臂袖子，左右均各3條）、腳穿白
    色布鞋，而有一致性。
　⑵被告於警詢中坦認108年8月24日、9月7日（車牌辨識系統）
    監視錄影畫面中騎車之人為其本人，該鞋子（指畫面中被告
    穿著之黑色布鞋）為其所有等語（警一卷第6頁），而前述
    之犯罪事實一㈡至㈣之竊盜行為人於竊盜時所穿著之黑色布鞋
    （監視錄影翻拍照片見警一卷第23頁正下方及右下方），與
    被告於本案案發前之108年8月24日所穿著之黑色布鞋（監視
    錄影翻拍照片見警二卷第37頁）互為比較，上述犯罪事實一
    ㈡至㈣之竊盜行為人所穿布鞋及被告上述所著之鞋款均為鞋身
    黑色、鞋底及鞋前端白色、鞋側接近腳踝處有白色圍邊、鞋
    後有上下2條橫白條紋，鞋款顯屬相同。
　⑶再細繹於①108年10月13日案發前由車牌辨識系統攝得之被告
    騎機車畫面（畫面來源：偵卷資料袋內光碟二，下同，擷圖
    1張見本院卷第211頁）、②108年11月6日攝得之被告騎機車
    畫面（擷圖2張見本院卷第195頁）及③108年11月6日攝得之
    竊嫌（頭戴白色安全帽、深色衣服長褲、懸掛車牌000-0000
    號）騎機車畫面（擷圖1張見本院卷第197頁），相互比對，
    被告於上述①、②時間當時穿著之長褲右後口袋均有白色花紋
    之特徵，與③108年11月6日竊嫌穿著之長褲右後口袋亦有相
    符之白色花紋特徵。
　⑷另於108年11月13日由車牌辨識系統攝得之被告騎機車畫面
    （擷圖1張見本院卷第222-1頁）、108年11月6日攝得之被
    告騎機車畫面（擷圖2張見本院卷第195頁）及108年11月13
    日經攝得之竊嫌（頭戴白色安全帽、深色衣服長褲、懸掛車
    牌000-000號）騎機車畫面（擷圖2張見本院卷第222-1、222
    -3頁），被告於上述時間騎乘機車之坐姿左腳位置有牴觸
    到車前護板，與竊嫌騎乘機車之坐姿亦有左腳位置有牴觸
    到車前護板相同姿勢特徵。
　⑸是上述犯罪事實一㈡至㈣之行為人所穿著之黑色布鞋鞋側（近
    腳踝處有白色圍邊）、鞋跟之白色紋路（上下2條橫白條紋
    ）、長褲右後口袋之花紋特徵及騎乘機車姿勢均與被告有極
    大之類似性，被告雖辯稱褲子是在大賣場買的、鞋子是在夜
    市買的，並不是高貴的東西，大家都買的到云云，然而上述
    行為人與被告於本件各次案發期間前後，除穿著衣物、鞋子
    特徵及騎乘機車姿勢均有極大之近似性，且行車之行向動線
    亦接近各次竊盜發生地點（詳後述），上述照片雖均為車牌
    辨識系統攝得騎乘機車之背面影像，縱無法取得該人之五官
    面容，然而依據上述各項影像內容分析，經相互參照比對，
    被告之騎車姿勢、身形背影及穿著之長褲、鞋子特徵與犯下
    竊案之竊嫌毫無二致，可認上述罪事實一㈡至㈣之行為人與被
    告確實相符為同一人無誤。
  ⒊關於犯罪事實一㈠部分，被告之辯解不可採：
　⑴被告雖於警詢時辯稱：我108年11月4日下午1時許只是經過成
    大校區，我當天只是單純是要到臺南吃東西，我來臺南的自
    助餐吃飯，時間及地點我不知道也忘記了，只有吃自助餐，
    中午吃完自助餐就騎車回我家，大概傍晚回到我高雄住處等
    語（警一卷第6頁，詢問日期為108年11月16日，僅距離108
    年11月4日約12日，記憶應屬清晰）。且被告於警詢中亦坦
    認該頭戴黑色安全帽、戴黑色手套、口罩、著黑色條紋外套
    、牛仔褲之人是其本人等語（警一卷第5至6頁）。於本院審
    理時復稱：「我想說騎上去繞一繞，然後去台南市吃東西，
    我騎上去人行道，騎過去又騎回來。我就是騎上人行道，因
    為那邊可以騎。我當時是要繞到台南市區吃東西，而且警察
    也沒有針對我沒被拍到的位置去查。」、「（問：你打算去
    哪裡？特定目的為何？）目的地就是吃東西，我記得我走開
    元路。」等語（本院卷第261至262頁），對於其騎乘機車在
    上址人行道之來回前後行進之行車動線，辯以僅係隨意繞一
    繞之詞。然查，被告於108年11月4日，先是在下午1時33分
    許，騎車直接從東豐路成大生科校區外人行道上，由西向東
    直行騎車離去（第一次行駛人行道），然而又於下午1時55
    分許，自相同人行道西側末端外之前鋒路，再次右轉騎上人
    行道並由西向東直行（第二次行駛人行道），再於下午2時6
    分許反向由東向西直行離去（警一卷第54至55頁照片），然
    而過程中未見被告有何停車並下車行走前往他處之情形。
　⑵然被告既辯稱僅是單純經過成大，當日到臺南的目的僅是吃
    飯，且吃完飯便隨即返回高雄，未曾提及有何需特意於成大
    停留、來回往返之行程，若僅是單純經過，其自可由柏油路
    面行經該路段即可，為何要特別將機車騎上該人行道？況且
    還騎經相同人行道2次，且第2次未見被告有再持續往東直行
    ，而是在告訴人鄭惠瑜機車停放處之監視器死角停留約10分
    鐘後，隨即轉向改成往西直行並騎車離去；又被告於第一次
    經過東豐路成大生科校區外人行道後，又再於20分鐘後，再
    從前鋒路右轉騎上相同人行道而第二次行駛人行道，應係其
    騎車於成大校區外圍繞圈後，再返回該人行道，上述路徑及
    行為均顯屬怪異且與常理有違，且與被告所辯顯然不符，被
    告於本院審理時針對伊前往何特定地點用餐亦語焉不詳，不
    能解釋為何因用餐之需特意前往該處，衡情除非是為尋找機
    車停車位置，若僅為找尋用餐地點實無須特意將機車騎上人
    行道，是被告辯解難以逕信；參以告訴人鄭惠瑜機車所懸掛
    之000-0000號車牌遭竊期間，除被告騎乘機車接近該車停車
    位置外，別無其他可疑人士接近該機車之畫面資料，則衡諸
    一般經驗法則，已足認被告應為竊取告訴人鄭惠瑜機車之車
    牌財物之人無訛。是綜合前述證據，本院同原審所認，被告
    此等行為，應係其觀察地形（甚或監視器位置）、物色行竊
    車牌及下手行竊告訴人鄭惠瑜機車上懸掛之000-0000號車牌
    1面之過程，其辯稱當日僅是單純經過成大云云，實難採信
    為真。
　⒋關於犯罪事實一㈡至㈢部分，除有前述行為人及機車共通特徵
    外，下列證據得以補強證明為被告所為：
　⑴經警方調閱高雄市車牌辨識紀錄及臺南市車牌辨識紀錄，被
    告機車於108年11月6日上午8時28分至上午9時45分許，自高
    雄市○○區○○路132巷口起，持續向北往台南方向移動，最後
    出現地點為高雄市楠梓區「高楠公路德民路口」，自上午9
    時45分後即查無車牌辨識紀錄；而犯罪事實一㈠懸掛遭竊之0
    00-0000號車牌白色光陽品牌與被告所有同款式之機車，突
    於同日上午11時4分起，在高雄市岡山區「本洲路、本工路
    」出現，騎士已更換為白色半罩式安全帽、灰黑色外套、黑
    色布鞋，並持續往北移動，於上午11時12分到達「保安路、
    鹽保路」，再於上午11時44分出現於臺南市「仁德區台一線
    、文賢路口」（警一卷第21至22頁），則被告當日之行車動
    向與犯罪事實一㈡至㈢之竊盜行為人之行車動向即有接續、相
    符之處。被告雖辯稱伊當時都在高雄市，沒有前往臺南市，
    但經質以伊在高雄市之行止為何，被告稱：「（問：監視錄
    影畫面有段時間沒有看到你的機車，當時你騎到哪裡？）如
    果我有騎來騎去，路口監視器才會拍到我騎來騎去，如果我
    沒有騎來騎去就不會拍到我。當時我一直在高雄市也沒有到
    台南。我記得當時我跟警察說我在工地，我在找工作或做臨
    時工，因為那時候我工作不穩定。」等語，而對於在何工地
    從事何種工作內容？被告供稱：「那陣子我都去楠梓、橋頭
    新市鎮那裡，那裡有新的建築工地，但建案我不記得。」等
    語（見本院卷第262至263頁），對於此之有利之不在場證明
    ，竟絲毫無法提出具體明確之說明，僅稱已不復記憶而模糊
    以對。
　⑵綜合前述證據，以及竊盜行為人及機車特徵，再依據此等行
    車軌跡，應足佐證上述犯罪事實一㈠之000-0000號車牌，確
    實為被告所竊取，且該車牌嗣後用於犯罪事實一㈡之竊盜犯
    行，於被告竊得犯罪事實一㈡被害人吳欣潔之000-0000號車
    牌1面後，再將該車牌懸掛於機車上，於同日再犯犯罪事實
    一㈢之竊盜犯行。
　⒌犯罪事實一㈣部分，除有前述行為人及機車共通特徵外，下列
    證據得以補強證明為被告所為：：
　⑴經警調閱高雄市車牌辨識紀錄及臺南市車牌辨識紀錄及影像
    ，被告懸掛原有之000-0000號車牌機車於108年11月13日上
    午11時2分許，先是出現於高雄市苓雅區四維四路與中山二
    路口，之後持續向北往臺南方向移動，於同日上午11時19分
    許至高雄市鼓山區龍德新路口（警二卷第20至21頁）；再於
    下午1時7分到達高雄市楠梓區「高楠公路與八德二路」（原
    審卷第343頁）。
　⑵嗣於108年11月13日下午1時55分，懸掛000-000號車牌之機車
    出現於高雄市路竹區中山路及國昌路口，騎士配戴白色半罩
    式安全帽、身穿灰黑色外套、黑色布鞋，並持續往北直行，
    於下午2時50分許至臺南市○區○○○路0段00號，停留於機車停
    放區後，於下午3時1分許離去，再於同日下午3時21分許改
    懸掛000-0000號車牌（仍頭戴白色半罩式安全帽、身穿灰黑
    色外套、黑色布鞋），騎乘該懸掛000-0000號車牌機車，至
    臺南市○區○○○街00號對面停車場敲破告訴人干欣禾小客車駕
    駛座車窗並竊取前座背包後離去，有監視錄影畫面多張在卷
    足佐（警二卷第22至29頁），該機車之後再於晚上6時40分
    許向南至高雄市路竹區（警二卷第30頁）；而被告機車（懸
    掛000-0000號車牌）於同日上午10時11分01秒至下午1時7分
    25秒曾經車牌辨識系統攝得行車影像後，於同日下午7時46
    分許，始再出現於高雄市左營區「民族一路、大中一路」北
    向南車道，有該車行車軌跡影像資料1份在卷可參（原審卷
    第325頁），參之被告於晚上8時0分26秒許，出現於高雄市
    苓雅區四維二路與光華一路口，並穿戴黑色半罩安全帽、白
    色布鞋之影像（警二卷第31頁），末依上述行車軌跡資料顯
    示被告懸掛000-0000號車牌機車於下午8時26分到高雄市○○
    區「○○路」之情（原審卷第325頁），是上述竊嫌騎乘懸掛0
    00-000號車牌、同日改懸掛000-0000號車牌機車經車牌辨識
    系統攝得之畫面時間，與之後攝得被告騎乘懸掛000-0000號
    車牌出現之時間，顯有錯開並無重疊，應係被告改懸掛上述
    不詳方式取得之車牌為上述竊取財物行為得手後，再改懸掛
    為自己之000-0000號車牌，因此車牌辨識系統取得之被告騎
    乘000-0000號車牌機車之行車影像，自不可能與前述懸掛00
    0-000號車牌、000-0000號車牌之機車影像時間重疊出現。
　⑶至上述000-000號車牌，經證人陳姵逸於另案警詢中證稱於10
    8年11月13日上午8時30分至下午6時39分間，在高雄市鼓山
    區龍德新路與新德路口公園紅磚道上遭竊（見原審卷第337
    頁），核與被告騎乘000-0000號車牌機車經過高雄市鼓山區
    龍德新路口之時間並無矛盾。而上述000-0000號車牌，則經
    證人簡淨苹於另案警詢中證稱於108年11月13日凌晨2時30分
    至108年11月14日下午1時22分間，在臺南市○區○○○路0段00
    號遭竊，亦與懸掛000-000號車牌機車出現於臺南市○區○○○
    路0段00號之時間相符（此2車牌遭竊部分，均非本案起訴範
    圍所及，爰均不予論罪科刑，僅作為輔助證明被告犯罪事實
    一㈣犯行之用）。綜合前述證據，應足認上述000-000號、00
    0-0000號車牌確均為被告以不詳方式所取得，並用於犯罪事
    實一㈣竊盜犯行時所懸掛。
　⑷被告雖辯稱：如果我要偷東西，我不會騎乘自己的機車，我
    也沒有換裝竊取東西的紀錄，簡單說如果我要去偷車，不會
    騎乘自己的機車作案，而會去再偷一部機車來作案云云。然
    而，被告前有多次竊取他人機車、機車置物箱內財物、打破
    小客車車窗竊取車內財物犯行，於103年間經臺灣臺中地方
    法院103年度易字第3號所犯（計42次竊盜罪）判決應執行有
    期徒刑5年，經臺灣高等法院臺中分院103年6月30日103年度
    上易字第815號駁回被告上訴確定，其犯罪之手法包含以竊
    取機車、機車車牌、機車置物箱財物、打破車窗竊取自小客
    車內財物等方式，有上述判決書影本各1份在卷可參（本院
    卷第293至310頁），是被告並非無經驗之竊嫌，其以前述類
    似手法再次犯罪，為避免警方追查其犯罪跡證，自會以多種
    方式隱匿、掩藏自己真實身分，故被告換裝、先行竊取其他
    機車車輛之車牌，再懸掛在自己機車上，以避免顯露其足以
    識別並供警追查之資訊，當屬可能，則被告可能自恃於機車
    懸掛竊得之他人車牌、犯案過程中不會留下可供追查之犯罪
    證據，故逕行騎乘其所有之機車前往犯案。況且犯罪者因使
    用自身所有之交通工具作案而遭查獲之案例，亦時有所聞，
    則被告辯稱：伊不會騎自己的機車去犯案云云，尚難採認。
    另其是否會另以竊取其他贓車遂行其本件竊盜犯行、本件手
    法與之前犯罪手法不同之所辯，均無法以此逕為有利被告之
    認定。
　㈥綜上所述，被告雖辯稱本案各次竊盜犯行非其所為，均難採
    信，又無論本案機車外觀或行為人特徵，本案各次犯罪事實
    間均有多處相同甚至全然一致，並非如被告所述僅是單純機
    車或衣物恰巧符合而已，至被告其餘所辯，均有上述證據足
    資駁斥，辯詞亦屬無稽；又被告犯案手法、技巧均屬一致，
    均為先懸掛自身車牌，配戴黑色半罩式安全帽、身穿深色條
    紋外套、腳穿白色布鞋，前往竊取第1張車牌，之後再改懸
    掛該竊得車牌，並變裝為頭戴白色半罩式安全帽、身穿灰黑
    色外套，深色長褲、手戴黑色手套、腳穿黑色白底之布鞋（
    鞋上花紋均一致，並與被告在本案前之108年8月24日所穿著
    之黑色布鞋花紋明顯一致），續為竊盜行為，倘再竊得車牌
    ，便伺機更換，進而竊取他人機車或汽車內錢包等物；又依
    車牌辨識紀錄，被告雖辯稱於犯罪事實一㈡至㈣之時間未前往
    臺南市，然而其於108年11月6日、108年11月13日均有騎車
    自高雄市持續向北移動之情形，且遭竊車牌被懸掛於機車、
    行駛於道路並前往次一竊盜地點時，以及其餘竊盜犯罪案發
    時，均是在車牌辨識系統無法查得被告車牌位置之時間內，
    業如前述，又108年11月13日晚上尚有懸掛000-0000號車牌
    機車往南行駛後，已無法繼續查得位置，嗣後便見被告騎乘
    懸掛000-0000號車牌機車繼續向南之情形，顯然已因竊盜得
    手後，已無顧慮再換回自己車牌，均可認定；綜合前述各項
    證據總體分析，本件被告於前揭時、地分別竊取告訴人鄭惠
    瑜、翟翠珍、干欣禾及被害人吳欣潔4人所有之車牌、財物
    等事實，事證明確，被告否認犯行所辯均不足採信，其4次
    竊盜犯行均洵堪認定，應依法論科。
三、論罪科刑：
  ㈠核被告所為，均係犯刑法第320條第1項竊盜罪。被告所犯各
    罪，犯意各別，行為互異，共4罪，應予分論併罰。公訴意
    旨雖認被告犯罪事實一㈠至㈢犯行均係涉犯刑法第321條第1項
    第3款攜帶兇器竊盜罪，惟依現存證據，尚難遽認被告所持
    不詳工具確屬客觀上足對人之生命、身體、安全構成威脅，
    具有危險性之兇器，公訴意旨此部分之認定尚無證據足資證
    明，基於罪疑惟利原則，爰僅認定被告涉犯刑法第320條第1
    項之普通竊盜罪。
  ㈡本件各罪均有累犯加重其刑之適用：
　⒈被告前因竊盜等案件，經臺灣臺中地方法院以103年度聲字第
    3846號裁定定應執行有期徒刑6年3月確定，於107年9月27日
    因縮短刑期假釋出監付保護管束，嗣於108年9月26日縮刑、
    假釋期滿未經撤銷視為執行完畢，有臺灣高等法院被告前案
    紀錄表在卷足參（見原審卷第28至30頁），依現有證據及臺
    灣高等法院被告前案紀錄表，查無其於假釋期滿3 年經撤銷
    假釋或假釋期間內另犯他案之情形，本案犯行亦均非於假釋
    期間內所犯。
　⒉被告於上述有期徒刑執行完畢後5年內之本案各次案發時，故
    意再犯本件有期徒刑以上之罪，為累犯。本院審酌被告於前
    案刑罰執行完畢不久，即再度涉犯本案，且前案與本案均屬
    竊盜犯罪，又依臺灣臺中地方檢察署102年度偵字第13637號
    等起訴書所示，被告於102年間多次竊取他人機車、機車置
    物箱內財物、打破小客車車窗竊取車內財物犯行，此有該案
    起訴書及臺灣臺中地方法院103年度易字第3號判決書影本（
    見偵卷第59至78頁、本院卷第293至308頁）在卷可參，足認
    被告本案與前案犯行犯罪情狀、手段均相同，顯見被告雖經
    刑罰之執行，仍未能有所悔悟、反省，對刑罰之感應力薄弱
    ，具有特別惡性，縱經本院依累犯規定加重其刑，亦未使被
    告所受刑罰超過其所應負擔之罪責而有過苛之情形，參照司
    法院釋字第775號解釋意旨，爰依刑法第47條第1項規定加重
    其刑。
四、上訴駁回之理由：
  ㈠原審以被告上揭各次竊盜犯行，均罪證明確，因予適用刑法
    第320條第1項、第47條第1項、第41條第1項前段、第51條第
    5款、第38條之1第1項、第3項、第40條之2第1項，刑法施行
    法第1條之1第1項之規定，並以行為人之責任為基礎，審酌
    被告不思以己身勞力、能力自正當途徑取得金錢、財物，僅
    為貪圖不法之利益，即竊取他人財物，造成本案各告訴人及
    被害人之財物損失及生活上不便，亦妨害社會治安，法紀意
    識薄弱，所為實無足取；次審酌被告先前另有偽造文書、妨
    害自由、多次竊盜、搶奪之前案紀錄（構成累犯之前案紀錄
    ，不重複評價），此有臺灣高等法院被告前案紀錄表1份及
    臺灣高雄地方檢察署檢察官96年度偵字第7388號起訴書（偵
    卷第51至53頁）在卷可參，素行非佳，其前經刑罰執行後，
    猶未能悔悟，復犯本件4次竊盜犯行，且竊取之手法、物品
    均甚為相似，足見其反復實施相同犯罪；再考量被告犯後否
    認犯行，犯後態度非佳；兼衡被告各次犯行之犯罪情節、手
    段、所竊財物價值、所造成之損害情形，暨其自陳學歷為高
    中肄業之智識程度，未婚、無子女、與家人同住、目前受僱
    於搬家公司之家庭生活狀況等一切情狀，分別量處如附表編
    號1至4所示之刑，暨就附表編號1至3所示得易科罰金之有期
    徒刑部分諭知易科罰金折算標準，並就得易科罰金之有期徒
    刑部分，定其應執行有期徒刑1年2月及諭知易科罰金折算標
    準。另就沒收部分說明：⑴被告本案犯罪事實一㈠竊得之000-
    0000號車牌1面；犯罪事實一㈡竊得之000-0000號車牌1面；
    犯罪事實一㈢竊得之LONGCHAMP牌黑色牛皮包包1只、IPHONE
    粉紅色手機1支及現金1,000元；犯罪事實一㈣竊得之COACH肩
    背包1個、BV長夾1個及現金3,000元，均未經扣案，惟均係
    被告因實行本件竊盜犯行所獲得之財產價值，應屬被告所有
    之犯罪所得，均依刑法第38條之1第1項前段、第3項規定沒
    收，並於全部或一部不能沒收或不宜執行沒收時，追徵其價
    額。⑵扣案黑色外套1件、條紋外套1件、牛仔褲1件、白色鞋
    子1雙、手套1雙、黑色安全帽1頂，均經被告於警詢時供稱
    為其所有（警一卷第4頁），其中條紋外套1件、白色鞋子1
    雙、黑色安全帽1頂，經核與被告犯罪事實一㈠犯行時所穿戴
    之外套、鞋子及安全帽雖屬相同，惟此等物品僅係被告於竊
    盜時穿著，其並非利用該等衣物或安全帽遂行竊盜犯罪，應
    均不予沒收。至其餘扣案黑色外套1件、牛仔褲1件、手套1
    雙、梅花扳手1支、開口扳手1支、T型扳手1支、車牌螺絲2
    個等物，無證據足認與本案間具有關聯性，又無其他應沒收
    之事由，應均不予沒收。又被告本案犯罪事實一㈠至㈢所持之
    不詳工具，均未扣案，無證據足以特定該等工具，本院審酌
    該等工具沒收上有所困難，且應係偶然供本案犯行所用，宣
    告沒收欠缺刑法上之重要性，爰不予諭知沒收。⑶至被告於
    犯罪事實一㈢竊得之圖書證4張、信用卡2張、市民卡1張；犯
    罪事實一㈣竊得之身分證2張、信用卡2張、身分證2張、提款
    卡3張、健保卡3張、汽車駕照1張、好市多會員卡1張，均未
    經扣案，然而考量此等物品本身之價值非高，部分物品對於
    特定持有者而言始有意義及價值用途，且得申請掛失、補發
    ，補發新證件、卡片後，原證件、卡片即無法再行使用，而
    沒收上亦有所不易，為免執行困難，認沒收上列物品欠缺刑
    法上之重要性，爰依刑法第38條之2第2項規定，均不予宣告
    沒收。另敘明被告所犯如附表編號1至4所示各罪，經宣告多
    數沒收，依法應併執行等旨。
　㈡本院審核原審認事用法俱無不合。又量刑輕重，係屬事實審
    法院得依職權裁量之事項，苟以行為人之責任為基礎，斟酌
    刑法第57條各款所列情狀而未逾越法定刑度，即不得遽指為
    違法。查原審判決就被告犯行已詳細記載其審酌科刑之一切
    情狀之理由，既未逾越法定刑度，且就被告否認犯行之犯後
    態度加以斟酌，未濫用自由裁量之權限，核無不當或違法之
    情形。故認原審就被告所犯上開之罪所量處之刑度，亦屬允
    當。被告否認犯行，所辯均不足採，業經本院論駁如上，從
    而被告上訴仍執前詞否認犯行，因而指摘原判決不當，核非
    有理由，應予駁回。
據上論斷，應依刑事訴訟法第368條，判決如主文。
本案經檢察官陳于文提起公訴，檢察官周文祥到庭執行職務。
中　　華　　民　　國　　110 　年　　9 　　月　　29　　日
　　　　　　　　  刑事第二庭    審判長法　官  陳珍如  
  　　　　　　　　　　　　　　　　　　法  官  陳弘能
  　　　　　　　　　　　　　　　　　　法  官　黃裕堯
以上正本證明與原本無異。
不得上訴。
　　　　　　　　　　　　　　　　　　　書記官  蔡孟芬
中　　華　　民　　國　　110 　年　　9 　　月　　29　　日
附錄本案論罪科刑法條
中華民國刑法第320條
意圖為自己或第三人不法之所有，而竊取他人之動產者，為竊盜
罪，處5年以下有期徒刑、拘役或50萬元以下罰金。
意圖為自己或第三人不法之利益，而竊佔他人之不動產者，依前
項之規定處斷。
前二項之未遂犯罰之。

附表：
編號 犯罪事實 原判決宣告刑及沒收  1 犯罪事實一㈠ 洪正川犯竊盜罪，累犯，處有期徒刑陸月，如易科罰金，以新臺幣壹仟元折算壹日。 未扣案之犯罪所得車牌號碼「000-0000」號車牌壹面沒收，於全部或一部不能沒收或不宜執行沒收時，追徵其價額。 2 犯罪事實一㈡ 洪正川犯竊盜罪，累犯，處有期徒刑陸月，如易科罰金，以新臺幣壹仟元折算壹日。 未扣案之犯罪所得車牌號碼「000-0000」號車牌壹面沒收，於全部或一部不能沒收或不宜執行沒收時，追徵其價額。 3 犯罪事實一㈢ 洪正川犯竊盜罪，累犯，處有期徒刑陸月，如易科罰金，以新臺幣壹仟元折算壹日。 未扣案之犯罪所得黑色牛皮包包壹只（品牌：LONGCHAMP牌）、IPHONE行動電話壹支（廠牌：APPLE）、新臺幣壹仟元均沒收，於全部或一部不能沒收或不宜執行沒收時，追徵其價額。 4 犯罪事實一㈣ 洪正川犯竊盜罪，累犯，處有期徒刑柒月。 未扣案之犯罪所得肩背包壹只（品牌：COACH）、長夾壹個（品牌：BV）、新臺幣參仟元均沒收，於全部或一部不能沒收或不宜執行沒收時，追徵其價額。 
（卷宗簡稱對照表）
簡　稱 全  稱 警一卷 臺南市政府警察局五分局南市警五刑偵字第1080581433號卷 警二卷 臺南市政府警察局五分局南市警五偵字第1080593203號卷 偵　卷 臺灣臺南地方檢察署109年度偵字第20407號卷 原審卷 本院109年度易字第324號卷